臺北高等行政法院裁定
                                     100年度訴字第1494號
原      告　洪枝龍
訴訟代理人　孫世群律師
被      告　交通部臺灣鐵路管理局
代　表　人　范植谷（局長）住同上
訴訟代理人　劉承斌律師
上列當事人間薪給事件，原告不服公務人員保障暨培訓委員會中
華民國100年5月10日100公審決字第84號復審決定，提起行政訴
訟，本院裁定如下：
　　主  文
原告之訴駁回。
訴訟費用由原告負擔。
　　理  由
一、按撤銷訴訟之提起，應於訴願決定書送達後2個月之不變期
    間內為之，為行政訴訟法第106條第1項前段所明定；若起訴
    逾越法定期限，其情形復不可以補正者，自應依行政訴訟法
    第107條第1項第6款裁定駁回之。
二、本件原告與被告間薪給事件，公務人員保障暨培訓委員會（
    以下簡稱保訓會）100年5月10日100公審決字第84號復審決
    定書係於100年5月20日寄存送達於新莊新泰路郵局，此觀附
    於訴願卷之保訓會送達證書上「新莊新泰路郵局」寄存送達
    收件章日期戳記即明。原告雖於起訴狀陳稱，略以其未收到
    該復審決定書，經保訓會於100年8月2日補寄，有附件三郵
    戳為憑云云。
三、按「訴願文書之送達，除前2項規定外，準用行政訴訟法第
    67條至第69條、第71條至第83條之規定。」，訴願法第47條
    第3項定有明文。次按「送達，除法律另有規定外，由行政
    機關依職權為之」、「送達由行政機關自行或交由郵政機關
    送達。」，復分別為行政程序法第67條、第68條所規定。又
    按行政程序法第72條第1項前段、第73條、第74條第1項及第
    2項分別明定：「送達，於應受送達人之住居所、事務所或
    營業所為之。」、「於應送達處所不獲會晤應受送達人時，
    得將文書付與有辨別事理能力之同居人、受雇人或應送達處
    所之接收郵件人員。前項規定於前項人員與應受送達人在該
    行政程序上利害關係相反者，不適用之。應受送達人或其同
    居人、受雇人、接收郵件人員無正當理由拒絕收領文書時，
    得將文書留置於應送達處所，以為送達。」、「送達，不能
    依前2條規定為之者，得將文書寄存送達地之地方自治或警
    察機關，並作送達通知書2份，1份黏貼於應受送達人住居所
    、事務所、營業所或其就業處所門首，另一份交由鄰居轉交
    或置於該送達處所信箱或其他適當位置，以為送達。」、「
    前項情形，由郵政機關為送達者，得將文書寄存於送達地之
    郵政機關。」。再按訴願法第47條第3項準用行政訴訟法第
    73條第3項規定：「寄存送達，自寄存之日起，經10日發生
    效力。」。
四、第以關於寄存送達何時發生送達效力之問題，92年2月7修正
    、92年9月1日施行之民事訴訟法第138條第2項明定自寄存之
    日起，經10日發生效力，徵之立法理由：「寄存送達乃限於
    無法依前二條規定行送達時，始得為之，其方式自應較一般
    送達謹慎，方足以保護應受送達人之權益。……當事人因外
    出工作、旅遊或其他情事而臨時不在應送達處所之情形，時
    有所見，為避免其因於外出期間受寄存送達，不及知悉寄存
    文書之內容，致影響其權益，爰增訂第二項，明定寄存送達
    自寄存之日起，經10日發生效力。至應受送達人如於寄存送
    達發生效力前領取寄存文書者，應以實際領取之時為送達之
    時，乃屬當然。……」等語，參以行政訴訟文書之寄存送達
    ，89年7月1日公布施行之行政訴訟法第73條，原無自寄存之
    日起經10日發生效力之規定，嗣認行政訴訟文書寄存送達之
    生效日期，應無與民、刑事訴訟文書為不同處理必要，且民
    事訴訟法第138條業已修正增訂，遂於99年1月13日修正時參
    照增訂（見立法理由意旨）。
五、準此，本件之復審決定文書，於合法寄存於送達地之地方自
    治、警察機關或郵政機關（限郵務人員送達適用）時，無論
    應受送達人實際上於何時受領文書，均以寄存之日起算10日
    視為收受送達之日期，而生送達效力，堪以確定。經查本件
    訴願卷內並無任何原告所稱之保訓會補寄資料文件，且原告
    所稱附件三係保訓會以100 年5 月16日公保字第1000000026
    號函寄送予原告之信函封面影本，其上郵戳分別有「子005
    /100.5.18/不在」、「子005/100.5.19/ 不在」及「新莊
    /100.8.2-10/甲2 /新泰路」等戳章，且於「新莊/100.8.2-
    10/ 甲2/新泰路」戳章下並載明「領取」字樣，顯見原寄存
    送達迭經送達而不會晤原告，遲至100 年8 月2 日始經原告
    領取甚明，自非原告所謂之保訓會於100 年8 月2 日重行補
    寄予伊之復審決定書，殊不足資為本件復審決定書有重行再
    次送達之證明。原告所稱應以保訓會100 年8 月2 日補寄之
    日期起算本件復審決定文書之送達云云，委無可採。
六、經查本件復審決定書於100年5月20日寄存送達於新莊新泰路
    郵局，係依原告復審書所載住居所地址「新北市○○區○○
    街70號3樓」寄存送達於新莊新泰路郵局，依前揭法條規定
    及說明，本件復審決定書自寄存之日起經10日發生送達效力
    ，即於100年5月30日生送達效力，至於原告究於何時實際領
    取，則非所問。第以本件原告住所地址為新北市○○區○○
    街70號3樓，而本院係設址於臺北市，依法應予扣除在途期
    間2日，計其提起行政訴訟之期間，自100年5月30日起算，
    至100年8月1日（星期一）即已屆滿。然原告遲至100年9月1
    日始向本院提起行政訴訟，此觀起訴狀上本院總收文戳記日
    期即知，揆諸首揭法條規定，顯已逾法定不變期間，其起訴
    自非合法，應予駁回。另本件訴訟既不合法，其實體上之主
    張即無庸審酌，併此敘明。
七、依行政訴訟法第107條第1項第6款、第104條、民事訴訟法第
　　95條、第78條，裁定如主文。
中　　華　　民　　國　　100 　年　　10　　月　　28　　日
                    臺北高等行政法院第六庭
                              審判長法  官　闕  銘  富
                                    法  官　張  國  勳
                                    法  官　林  育  如
上為正本係照原本作成。
如不服本裁定，應於送達後10日內向本院提出抗告狀（須按他造
人數附繕本）。
中　　華　　民　　國　　100 　年　　10　　月　　28　　日
                                   書記官  劉  育  伶